臺灣高等法院臺中分院刑事判決　　　　　　　　　　九十一年度上訴字第五五九號
　　　上　訴　人　臺灣彰化地方法院檢察署檢察官
　　　被　　　告　丙○○
　　　選任辯護人　陳世煌
右上訴人因被告殺人案件，不服台灣彰化地方法院九十年度重訴字第一三號中華民國
九十一年二月二十二日第一審判決（起訴案號：台灣彰化地方法院檢察署九十年度偵
字第四二三二號、九十偵字第四八七一號），本院判決如左：
      主  文
上訴駁回。
      理  由
一、本件公訴意旨略以：被告丙○○與被害人朱玉霜原係男女朋友關係，雙方自民國
    （下同）八十三、四年間起，即在彰化縣福興鄉○○村○○街八十九號同居。嗣
    至八十七年十二月間，因朱玉霜要與丙○○分手，並到彰化縣鹿港鎮「新樂園餐
    廳」當服務生從事陪酒坐檯工作，引起丙○○不滿，丙○○乃於同月十日晚上九
    時三十分，前往彰化縣鹿港鎮「新樂園餐廳」找朱玉霜，並於同日晚上十時許，
    駕駛朱玉霜所有車牌號碼為ＯＣ─四九五七號之白色自用小客車，搭載朱玉霜離
    開「新樂園餐廳」外出談判，並沿彰化縣福興鄉○○村○○路往彰化縣二林鎮方
    向行駛。惟二人在上開車輛於同日晚上十時十分至二十分之間駛抵彰化縣福興鄉
    ○○村○○路四七六巷口斜對面路段之前，即生口角糾紛，朱玉霜並要下車離去
    ，但丙○○不允，仍強將車門關上，而以強暴方法妨害朱玉霜行使離開之權利。
    （以上丙○○以強暴妨害他人行使權利部分，業經臺灣高等法院中分院刑事判決
    八十九年度上訴字第一四○六號案件判處有期徒刑陸月，如易科罰金，以參佰元
    折算壹日確定。）後到達該路段某不詳排水溝，因雙方發生嚴重衝突，下車談判
    ，丙○○竟基於殺人犯意，將朱玉霜推落排水溝，在該水深二十五公分左右之水
    溝內丙○○並將朱玉霜之頭部按住，致使朱玉霜溺水窒息死亡，因認被告涉有殺
    人罪嫌云云。
二、按犯罪事實應依證據認定之，無證據不得推定其犯罪事實，又不能證明被告犯罪
    者，應諭知無罪之判決，刑事訴訟法第一百五十四條及同法第三百零一條第一項
    分別定有明文。而此所謂之證據，須係足以認定被告確有犯罪行為之積極證據而
    言，如未能發現相當證據或證據不足以證明犯罪，自不能僅以推測或擬制之方法
    ，以為裁判之基礎，此觀最高法院二十九年上字第三一○五號、四十年台上字第
    八十六號判例自明。本件公訴人認被告涉有前開犯嫌，係以告訴人甲○○之告訴
    及證人蔣秉諺、莊麗美、許梅琴、黃建祥、謝明吉之證述，卷附相驗屍體驗斷書
    、法務部法醫研究所鑑定書、函及照片為其論據，惟訊據被告丙○○矢口否認有
    右揭犯行，辯稱：伊與朱玉霜當日係為繼續至二林吃宵夜喝酒，一起離開新樂園
    餐廳，途中二人發生口角，朱玉霜要跳車，伊不讓她跳，至事發地點朱玉霜強行
    開車門跳車，伊負氣仍往前開一段路，後來等了很久，未見被害人蹤跡，伊才沿
    路找尋，發現被害人躺在水溝內，伊一人無法將之拉出，才到蔣秉諺家中求救，
    被害人係不慎自行落水，伊並無殺害被害人等語，經查：
　(一)公訴人引本院八十九年上訴字第一四○六號判決理由，認被告於八十九年十二月
    十日晚上九時三十分許，至新樂園餐廳找被害人朱玉霜，於同日晚上十時許，駕
    駛朱玉霜所有之前開自用小客車搭載朱玉霜離開新樂園餐廳，並沿彰化縣福興鄉
    ○○村○○路往彰化縣二林鎮方向行駛，而自上開新樂園餐廳駕車到達彰化縣福
    興鄉○○村○○路四七六巷口斜對面之路段，僅約一、二十分鐘，並據證人即警
    員黃建祥證實無誤（見原二審卷宗第三九頁）。被告亦坦承自彰化縣鹿港鎮新樂
    園餐廳到被害人朱玉霜上開死亡地點，僅須十餘分鐘（見原二審卷宗第七七頁）
    ，則被告應在當晚十時二十分以前，即駕車抵達被害人朱玉霜上開死亡地點，又
    被告自被害人朱玉霜上開死亡地點，駕車至彰化縣福興鄉○○村○○街七十七之
    一一六號其姪蔣秉諺之住處，僅需五分鐘，此亦係被告所是認之事實（見原二審
    卷宗第七七頁）。縱依證人即警員黃建祥之指證，自被害人朱玉霜上開死亡地點
    ，駕車至證人蔣秉諺之上開住處，亦僅約需十分鐘（見原二審卷宗第三九頁）。
    而被告駕車至證人蔣秉諺之上開住處之後，由證人蔣秉諺向警局報案之時間約在
    當晚十一時三十分，除有警員黃建祥所出具之報告附卷（見原偵查卷宗第四三頁
    ）可稽之外，並經警員謝明吉於原一審訊問時證明屬實（見原一審卷宗第六三頁
    ，又警員謝明吉亦證明自蔣秉諺上開住處到案發現場僅約五分鐘），且為被告所
    不否認。再參酌證人蔣秉諺於警訊證稱：被告約於當晚十一時十五分左右到達其
    住所（見原偵查卷宗第三七頁）乙情，則本案被告自當晚十時二十分至十一時十
    分之間，應均在被害人朱玉霜死亡之上開地點，應無疑義云云；然經原審及本院
    訊問證人洪益裕、許梅琴、蔣秉諺，證人洪益裕證稱：他們大概喝了一個多小時
    等語（見原審卷第七五頁及本院卷第六五頁），許梅琴則證稱：朱玉霜在新樂園
    餐廳上班，丙○○是後來才來的，有喝了約一個小時左右，他們兩人在十一點左
    右離開等言（見原審卷第一二七頁及本院卷第三六頁），證人蔣秉諺則證稱：被
    告是在十一點十五分到我家，從死者案發地到我家約七、八分鐘至十分鐘等詞（
    見原審卷第一一六頁及本院卷第三六頁），綜合證人所言，被告應係當晚九時三
    十分左右至新樂園餐廳，十一點左右與被害人一同離開，十一點十分左右至事發
    地點，十一點十五分左右至證人蔣秉諺家中，檢察官所據與證人所言不符，尚難
    採為對被告不利之證據。
  (二)公訴人另引稱被告雖於原二審辯稱：案發當晚，伊駕駛被害人朱玉霜所有前開車
    牌號碼為ＯＣ─四九五七號之自用小客車，搭載被害人朱玉霜外出，係欲到彰化
    縣二林鎮去吃宵夜並再喝酒。惟案發當日，被害人朱玉霜既在彰化縣鹿港鎮新樂
    園餐廳當服務生，其工作內容即係陪客人吃喝，且據被告自承被害人朱玉霜在新
    樂園餐廳工作之時間，係從下午二時至晚上十二時，被告於原二審訊問時，並自
    承案發當日，係伊與被害人朱玉霜分手首日（見原二審卷宗第二四頁反面），在
    此情形，被害人朱玉霜豈有在上班時間之當晚十時許，陪被告到彰化縣二林鎮去
    吃宵夜並再喝酒之理。況經原二審多次訊問，被告亦均未能答稱當晚伊等二人係
    欲至彰化縣二林鎮何一特定餐廳去吃何宵夜。益證被告與被害人朱玉霜在上開「
    新樂園餐廳」仍營業之時間，實無捨新樂園餐廳而到彰化縣二林鎮吃喝之理由。
    證人許梅琴（同為新樂園餐廳之服務生）於警訊時，證稱：被告在「新樂園餐廳
    」之時，不知其與被害人朱玉霜談論何事（見臺灣台中地方法院檢察署相驗卷宗
    第九頁），於檢察官訊問時，亦證稱：「（案發當晚）丙○○當時有說我老婆如
    何、如何，朱玉霜當時頂一句誰是你老婆」、「（之前）有聽到傳言，類似丙○
    ○說如果分手，要對她（指朱玉霜）不利，當時我有問朱玉霜說丙○○說如果分
    手，要對妳不利，但朱玉霜並沒有回我話」等情（見原偵查卷宗第十八、十九頁
    ），堪證本案告訴人甲○○指訴被告與被害人朱玉霜感情不睦已有多時，被害人
    朱玉霜亟欲擺脫被告之糾纏，應非無稽。如再參酌被告駕駛被害人朱玉霜所有前
    開車輛外出，不過僅駛行一、二十分鐘，被告即自承在此段期間，其與被害人朱
    玉霜即在車內發生口角爭執，而上開車內駕駛座前方之後視鏡亦被打落（見臺灣
    台中地方法院檢察署相驗卷宗第十四頁所附相片及原一審卷宗第三五頁證人黃建
    祥之證詞）等情以觀，被告辯稱案發當晚，伊係欲與被害人朱玉霜至彰化縣二林
    鎮去吃宵夜並飲酒，應非可信。告訴人甲○○指稱：被告當晚係邀被害人外出談
    判分手事宜較符情理云云；然訊據證人洪益裕稱：我有去新樂園餐廳，我們在喝
    酒，遇到被告，後來有同桌喝酒，當天晚上他們二人都很好，沒有爭執的感覺，
    朱玉霜還向大家敬酒，有說有笑，當時六個人喝了四瓶高梁酒，朱玉霜約喝一瓶
    左右，有路有點搖晃，應該有點醉，有時候會靠在被告身上，他們大概喝了一個
    多小時，他們兩人要到別的地方再喝要我們與他們一起到二林去喝酒，我們沒有
    答應，他們就先走，我記得當時時間已經很晚了，在場時他們兩人並沒有發生爭
    執等語（見原審卷第七五頁及本院卷第六五頁），證人許梅琴則稱：朱玉霜在那
    裡上班，丙○○是後來才來的，他們在喝酒，並沒有發生衝突，與平常一樣，有
    聽說他們兩人要分手，但是在喝酒當時並沒有看到他們為了說要分手在那邊爭吵
    ，只是一般的頂嘴，沒有激烈的衝突，他們二人在一起經常吵架，那時是講好要
    分手，我沒有聽過丙○○、朱玉霜說過丙○○要對朱玉霜不利，那陣子沒有看到
    朱玉霜有擔心、害怕的樣子等言（見原審卷第一二七、一二八頁及本院卷第三六
    頁），足證被告當時確與被害人一同改至他處喝酒無誤，且二人當時亦無爭吵之
    跡象，若被告欲對被害人不利，被害人何以肯借車與之一同出遊，況一般吃宵夜
    亦無先定處所之常理，公訴人所指，純為臆測之詞，非有理由。
　(三)公訴人另引稱被告丙○○雖於原二審審理時辯稱：伊駕駛朱玉霜所有前開車牌號
    碼為ＯＣ─四九五七號之白色自用小客車，搭載朱玉霜抵達上址，朱玉霜係在車
    輛行駛中，強行打開車門跳車，才掉落上開處所路邊之排水溝，伊雖仍稍往前方
    駛行，但迅即停車並倒車返回朱玉霜跳車之地點（此過程僅約一分鐘），並在車
    上等候十餘分鐘，此後因未見朱玉霜上車，伊即下車查看，並在發現朱玉霜趴在
    水溝內之後，伊即趕快將朱玉霜拉到水溝岸邊，並到路上攔車，但均無車願停，
    伊為此才又開車趕到蔣秉諺前開住處求救，朱玉霜係掉落排水溝自己溺斃等情。
    惟(1)被告雖辯稱：被害人朱玉霜係在車輛行駛中，強行打開車門跳車，才掉落上
    開處所路邊之排水溝內。而經原二審訊問，被告再稱被害人朱玉霜在跳車之時，
    伊駕駛上開車輛行駛之時速約二、三十公里。惟如有人在時速約二、三十公里之
    行駛中車輛打開車門跳車，並會橫滾跌入路旁之排水溝，其身體應不可能不會因
    此跌落與滾動，而導至其四肢及驅幹受有大面積或多處之擦傷與挫傷。惟依法務
    部法醫研究所法醫師在解剖被害人朱玉霜之屍體後，於八十八年法醫所醫鑑字第
    ○○四○號鑑定書之記載，被害人朱玉霜之四肢及驅幹並無外傷或異狀（見原偵
    查卷宗第五九頁）。縱依台灣台中地方法院檢察署相驗屍體驗斷書之記載，就被
    害人朱玉霜之四肢，除於右手背部、左肘後部、左大腿部各有一處擦傷、左大腿
    部亦有一處點狀皮下出血之外，其餘部位則無外傷（見臺灣台中地方法院檢察署
    相驗卷宗第二六頁）。且其左大腿部擦傷與點狀皮下出血之位置係在股三角部處
    （即在股內），另右手背及左肘後部之擦傷均僅一處，且面積亦不大。由上開傷
    勢，殊難認定被害人朱玉霜有在時速約二、三十公里之行駛中車輛，開啟車門跳
    車而跌落地面之情形。如有此情，被告亦不可能不會立即下車，以查看被害人朱
    玉霜所受傷害。被告辯稱被害人朱玉霜有上開跳車之情，及其在被害人朱玉霜跳
    車之後，仍不知被害人朱玉霜發生何事，猶誤認被害人朱玉霜係負氣跳車，稍後
    會再回到車上，以致其在車上等待十餘分鐘，應非可信。(2)證人莊麗美於警訊時
    ，已指證：案發當晚，其載母親回娘家時，曾於當晚十時四十分左右，發現乙部
    白色自小客車停在案發地點路旁，當時上開自小客車之大燈有亮，此後，其駕車
    返回時，再於當晚十一時十分至二十分之間，亦發現上開白色自小客車仍停在該
    處，當時均未看清楚車內有人等情（見警訊卷宗第三三頁）。嗣於原一審法院訊
    問時，證人莊麗美雖證述其開車回娘家之時間，係當晚十一時以後，惟證人莊麗
    美當晚確曾開車搭載其母親回娘家，往返來回之時間有十至二十分鐘，且其二次
    駕車駛經案發地點之時，均有看見一輛白色車子停在該處路邊，該車之車燈有亮
    ，車外未見有人，其係於回家後過一會兒才聽到救護車之聲音，上情亦據證人莊
    麗美於原審法院訊問時證述無誤（見原一審卷宗第十五頁）。本案被告所駕駛之
    被害人朱玉霜前開車輛，係白色自用小客車。被告亦自承當時並無他車在場，則
    證人莊麗美所目睹之前開車輛，顯係被告所駕駛之被害人朱玉霜前開汽車。證人
    蔣秉諺於警訊時，既證稱：被告約於當晚十一時十五分左右到達其住所。被告亦
    自承伊從案發地點開車到達蔣秉諺住處，約需五分鐘。如再參酌證人莊麗美所稱
    ：其開車往返來回之時間有十至二十分鐘乙情研判，證人莊麗美駕車回娘家而經
    過案發地點之時間，應在當晚十一時以前。又如再依被告駕車抵達案發地點之時
    間約在當晚十時二十分，及被告所辯：伊在車上等候十餘分鐘，因未見朱玉霜上
    車，即下車查看，並發現朱玉霜趴在水溝內，伊隨即趕快將朱玉霜拉到水溝岸邊
    ，並到路上攔車等情研判，則證人莊麗美前開駕車二次經過案發地點之時間，應
    係被告所稱其到路上攔車之期間。在此情形，如被告確有攔車之行為，證人莊麗
    美豈會二次駕車經過案發地點，均未發現車外有人？被告此部分所辯，亦非可信
    為真正。(3)被告雖又於原二審辯稱：被害人朱玉霜係自行打開車門跳車，才掉落
    上開處所路邊之排水溝而溺斃。惟本案被害人朱玉霜應無上開跳車之事，其說明
    已有如前述。且本案被害人朱玉霜死亡之後，經台灣台中地方法院檢察署檢察官
    督同法醫師相驗結果，被害人朱玉霜之鼻及口腔充滿大量黑褐樣污泥樣物質，舌
    吐於齒列之外，此有相驗屍體驗斷書及相驗時所攝照片附卷可稽（見臺灣台中地
    方法院檢察署相驗卷宗第二六頁證物袋所附照片）。嗣經法務部法醫研究所法醫
    師解剖被害人朱玉霜之屍體鑑定結果，亦以被害人朱玉霜之臉、手、頸、足、耳
    朵、鼻孔、眼球外仍可見泥巴，打開蝶竇發現其中有水份及黑色泥巴，另被害人
    朱玉霜之氣管內亦見有泥巴，此外被害人之頭部無外傷、無異常，頭部皮膚並無
    皮下出血，鋸開頭骨，其臚內及硬腦膜上、下腔、蜘蛛網膜周圍、與腦實質均無
    出血現象，其頸部皮下亦無出血，頸部之舌骨、甲狀軟骨其氣管軟管均無骨折，
    其他身體器官亦無異狀等情，而鑑認被害人朱玉霜之死因為生前溺水窒息死亡（
    見原偵查卷宗第五三至六一頁）。堪證被害人朱玉霜確係因生前溺水窒息死亡無
    疑。而就被害人朱玉霜所以會溺水窒息死亡，被告雖否認係其加害所致。惟被害
    人朱玉霜上開溺水窒息死亡之地點，係一排水溝，其水深不過為二十五公分（見
    臺灣台中地方法院檢察署相驗卷宗第十九頁）。經原二審訊問警員黃建祥，其亦
    證稱經其同事測量，案發當時被害人朱玉霜溺水窒息死亡之地點，其水深為二十
    五公分，其下之泥巴亦僅約十公分（見原二審卷宗第三九頁）。被告亦坦承該處
    之水深不及其膝蓋（見原二審卷宗第二六頁）。在此情形，一般成年人豈有在此
    落水窒息死亡之理？雖經原一審法院函查結果，法務部法醫研究所於八十九年二
    月九日以法醫所八九理字第○二四八號函復稱：在身體帶有酒意之情形，視每個
    人之情況，五至十分鐘即可因窒息而死亡等情（見原一審卷宗第九一頁）。而經
    原二審法院再予以函查之結果，法務部法醫研究所亦於九十年三月十六日以法醫
    所九十理字第○四五六號函復稱：如死者在酒後之情形下跌落水溝，正好面向下
    ，被水及污泥封住口鼻，其發生窒息死亡快速等語（見本院卷宗第六五頁）。惟
    本案被害人朱玉霜在與被告外出之前，雖有喝酒，但被害人朱玉霜其屍體經解剖
    時，其血、尿及胃內容物之酒精成分，僅分別為百分之○．一一五Ｗ＼Ｖ、百分
    之○．○四○Ｗ＼Ｖ及百分之○．一二五Ｗ＼Ｖ，此有法務部法醫研究所上開八
    十九年二月九日法醫所八九理字第○二四八號函附卷可稽。而當晚曾與被害人朱
    玉霜同桌之證人洪益裕及同在前開「新樂園餐廳」擔任服務生之證人許梅琴，亦
    無人證明被害人朱玉霜已達酒醉之程度。即使被告於警訊、原偵查、原一審中，
    非但未辯稱被害人朱玉霜有酒醉情事，反以當晚伊等二人係要到彰化縣二林鎮去
    宵夜並飲酒置辯，並坦承伊等二人有在車內針對被害人朱玉霜之工作而生口角爭
    執。堪證在案發之前，被害人朱玉霜雖有飲酒，但並未達到酒醉之程度。再參酌
    被害人朱玉霜之屍體經解剖之後，其頭部無外傷、無異常，頭部皮膚並無皮下出
    血，鋸開頭骨，其臚內及硬腦膜上、下腔、蜘蛛網膜周圍、與腦實質均無出血現
    象，其頸部皮下亦無出血，頸部之舌骨、甲狀軟骨其氣管軟管均無骨折，此外，
    其身體之其他器官亦無異狀各情（見上開法務部法醫研究所鑑定書，又由此應可
    排除被害人朱玉霜在死亡之前，曾因頭部撞及硬物而至昏迷），顯難想像被害人
    朱玉霜在自己不慎落水或他人推其落水之後，在無外力繼續加害之情形下，其會
    續在此僅深達二十五公分之排水溝中，繼續溺水，終至窒息死亡。法務部法醫研
    究所上開鑑定書，亦判認：因該處水不深、泥很多，被害人朱玉霜之窒息死亡，
    如非自願，必為他人按頭所生（見偵查卷第五九頁）。本案查無被害人朱玉霜有
    在上開地點跳水自殺之可能。又被害人朱玉霜縱因被告之行為，而使其落水，如
    被告並未繼續加害，被害人朱玉霜亦不可能會溺斃該處云云；然據證人洪益裕、
    許梅琴、蔣秉諺於原審及本院之證述，推論被告應係當晚九時三十分左右至新樂
    園餐廳，十一點左右與被害人一同離開，十一點十分左右至事發地點，十一點十
    五分左右至證人蔣秉諺家中，己如前述。證人莊麗美於警訊時指證：案發當晚，
    其載母親回娘家時，曾於當晚十時四十分左右，發現乙部白色自小客車停在案發
    地點路旁，當時上開自小客車之大燈有亮，此後，其駕車返回時，再於當晚十一
    時十分至二十分之間，亦發現上開白色自小客車仍停在該處，當時均未看清楚車
    內有人等語，後於原一審法院訊問時，改稱其開車回娘家之時間，係當晚十一時
    以後等詞，顯見其對當時確實時間並無把握，且莊麗美於警訊時證稱其第一次經
    過案發現場時，因晚上看不清楚，並沒有看見車內是否有人，其第二次路經案發
    現場時，發現該車右前車門是開著的等語，參以被告辯稱被害人跳車後，其仍在
    車上等候，嗣未見被害人蹤跡，方下車查看，嗣發現被害人跌落水溝後，即跳入
    水溝內試圖將被害人拉起，證人蔣秉諺、黃建祥亦結證被告當時褲子濕到膝蓋以
    下，雙臂及膝蓋以下沾有泥巴等語（見原一審卷第三五頁及原審卷第一一六頁）
    ，故莊麗美二次經過案發現場之際，如正係被告在車上等候及進入水溝內嘗試將
    被害人拉起之時，其未看見車外有人，亦符常情，亦難據此而認被告所言不實。
    再參諸各證人於各原警、偵訊及原一審、原二審及原審、本院所證述之時間均為
    大概之時點，各次所證亦有出入，其誤差足以影響被告停留事發地點時間之認定
    ，尚難僅據證人推測時間之詞即認被告確有殺人犯行，另證人洪益裕於原審及本
    院訊問時明確證稱被害人確有酒醉跡象（見原審卷第七五頁及本院卷第六五頁）
    ，況個人體質不同，縱驗出之酒精濃度非甚高，然不能據以推測被害人無酒醉現
    象，故被害人自被告所駕駛之車上跳下，因酒醉站立不穩而跌落水溝之機會甚大
    ，至於自時速二、三十公里跳車所受之傷應該如何，公訴人未舉證證明，無從憑
    空臆測，且與本件無關。而該處水溝水深二十五公分、淤泥十公分，不可謂不深
    ，證人蔣秉諺於原審及本院證稱：警員先帶被告去，我隨後到，他們在現場拉死
    者，拉不起來，結果一個警員拿手電筒，我和另一警員在岸上拉，被告下去水溝
    拉，才合力拉起等語（見原審卷一一六頁及本院卷第三六頁），另證人及員警黃
    建祥證稱：到現場後被告他到水溝裡面拉被害人，但是拉不起來，後來謝明吉、
    蔣秉諺在岸上幫忙拉死者，才合力將死者拉到岸上等語（見本院卷第三五頁），
    足見該處水溝淤泥甚深，被害人因酒醉無力掙扎而溺斃，亦合常情，且上開法務
    部法醫研究所鑑定書載明，被害人並無壓力造成之傷勢，其四肢及軀幹並無明顯
    異狀，且頭部並無外傷，有如上述，如被告強壓被害人致死，因被害人必然掙扎
    ，其力非輕，豈有不造成瘀傷之理，而上開鑑定書判認：因該處水不深、泥很多
    ，被害人朱玉霜之窒息死亡，如非自願，必為他人按頭所生（見偵查卷宗第五九
    頁），因被害人頭部無外傷，且自願包含因無力掙扎之情況，尚難認被害人之死
    係被告所為，另經原二審法院再予以函查之結果，法務部法醫研究所亦於九十年
    三月十六日以法醫所九十理字第○四五六號函復稱：如死者在酒後之情形下跌落
    水溝，正好面向下，被水及污泥封住口鼻，其發生窒息死亡快速等語（見本院卷
    第六五頁），本案被害人朱玉霜生前已飲酒甚多，已據證人洪益裕述明，且被害
    人係女服務生，以陪客人吃喝為業，其飲酒實屬正常，因而加速其窒息死亡，亦
    甚明顯，故檢察官此部分所指亦為無據。綜上所述，尚難據公訴人所指認被告有
    殺人犯行，本院復查無其他積極證據足資證明被告有何上開犯行，揆諸首開說明
    ，被告犯罪自屬不能證明，原審因而為被告無罪之判決，核無不當，公訴人上訴
    意旨，仍執前詞，指摘原判決不當，求予撤銷，為無理由，應予駁回。
據上論結，應依刑事訴訟法第三百六十八條，判決如主文。
本案經檢察官乙○○到庭執行職務。
中      華      民      國　  九十一     年      九       月     十     日
                                   臺灣高等法院臺中分院刑事第四庭
                                         審判長法  官  洪  耀  宗
                                               法  官  劉  登  俊
                                               法　官  蕭  錦  鍾
右正本證明與原本無異。
如不服本判決應於收受送達後十日內向本院提出上訴書狀，其未敘述上訴之理由者並
得於提起上訴後十日內向本院補提理由書（均須按他造當事人之人數附繕本）。
                                               書記官  蘇  昭  文
中      華      民      國　  九十一     年      九       月     十     日
                                                              　　　　　Ｆ
